臺灣臺北地方法院民事裁定　　　　　　 100年度訴字第1393號
原　　　告　健成汽車科技股份有限公司
法定代理人　張志健
上列原告與中華民國經濟部間民事事件，本院裁定如下：
    主  文
原告應於本裁定送達後七日內補正明確具體之應受判決事項之聲
明、訴訟標的，如逾期未補正，即駁回原告之訴。
    理  由
一按起訴，應以訴狀表明訴訟標的及其原因事實，與應受判決事
  項之聲明，民事訴訟法第244條第1項第2款、第3款分別定有明
  文。當事人之書狀應記載應為之聲明或陳述，規定於同法第11
  6條第1項。是原告向法院提出之起訴狀，必須表明當事人在訴
  訟中所爭執者究為何事，原告要求法院為裁判之具體內容為何
  及請求法院應為如何判決之聲明，如當事人獲勝訴判決，該聲
  明即成為判決主文，成為將來據以強制執行之依據及範圍，乃
  起訴必備之程式。又起訴不合程式者，法院應以裁定駁回之，
  但其情形可補正者，審判長應定期間先命補正，此觀民事訴訟
  法第249條第1項第6款規定亦明。
二本件原告於起訴狀記載：「為訴請岡山本洲工業區土地租賃契
  約書第21條不可抗力之確認事  訴之聲明：原告在岡山本洲工
  業區工廠廠房，每逢下雨或颱風必淹水，應符合土地租賃契約
  書第21條不可抗力。  事實及理由．．．原告為淹水受害者，
  為確認應符合土地租賃契約書第21條不可抗力，原告才能繼續
  執行生產計劃。」其應受判決事項之聲明及實體上法請求權基
  礎有未臻明確之處，致本院無法確認本件審判範圍，本院已於
  民國100年4月8日裁定命原告補正應受判決事項聲明、訴訟標
  的(即實體法上請求權基礎、原告請求所依據之法律規定條文
  或契約約定條款）及其原因事實。(100年4月8日裁定正本見本
  院卷第41頁)
三原告於100年4月18日提出陳報狀(二)，補正訴之聲明為：「一原
  告在岡山本洲工業區工廠廠房，每逢下雨或颱風必淹水，依94
  年6月13日岡山本洲工業區土地租賃契約書第21條不可抗力：
  本契約存續期間如發生天災、戰爭等不可抗力情事或其他不可
  歸責於雙方之事由，致乙方未能繼續依核定計劃執行者，得經
  雙方同意後修改契約內容。二聲請修改契約內容：依土地租賃
  契約書第4條第2項自判決確定起租金繳納方式新增加第1年及
  第2年免租金，第3年第4年實際應繳租金按前開租金計算之價
  格之六成計算，第5年及第6年實際應繳租金按前開租金計算之
  價格之八成計算，也就是統稱『006688專案』。三(承租轉承
  購之處理)『本土地租賃契約已繳納租金，金額為新台幣
  2,692,546元，在承租轉承購時可全部抵繳土地價款，依土地
  租賃契約書第26條第5項岡山本洲工業區土地出租要點，如證
  物五第28條申請人經審查核准承購者，其承租期間已繳納之租
  金無息抵繳應繳價款，以承租當時售價之60%為上限，適用工
  業區土地租金優惠調整措施之承租者不受前項規定之限制，申
  請人經審查核准承購者，其繳納之擔保金得無息抵充應繳價款
  。」(原告陳報狀(二)見本院卷第46至47頁)其訴之聲明仍非明確
  具體，且原告仍未表明本件請求之訴訟標的法律關係。
四茲限原告於收受本裁定送達後7日內補正明確具體之應受判決
  事項聲明(即訴之聲明)、訴訟標的(即訴訟標的法律關係），
  如逾期未補正，即駁回原告之訴。
五依民事訴訟法第249條第1項，裁定如主文。
中    華    民    國     100    年    6    月    7    日
                  民事第一庭    法  官  周美雲
以上正本係照原本作成。
本裁定不得抗告。
中    華    民    國     100    年    6    月    7    日
                                書記官  詹雪娥